# 关于合并会计报表的一个问题

提问人：ncgodson 时间：2010-10-12 10:56:27
甲公司与乙公司同属某一集团公司，现甲公司与乙公司共同出资组建丙公司，其中甲公司以其持有的A、B、C三公司的控股股权出资，乙公司以现金出资，丙公司成立时对A、B、C三公司的长期股权投资按评估值计量，现在如下问题： 由于丙对A、B、C的投资按评估值计量，但相应A、B、C公司无法进行评估调账，合并报表时评估增减值部份如何处理呢？ 请大家帮下忙，谢谢。

回答人：chenyiwei
回复 8 楼 tynxg 的帖子赞同上面各位回复网友的意见。本版面上已有很多此问题的讨论。合并报表层面应当把评估增值冲回，恢复到按帐面价值计量，以体现丙公司这一会计主体对于ABC三公司控股股权的取得属于同一控制下企业合并。ABC三公司自身未进行改制，合并报表层面以及ABC三公司各自报表层面均不按评估值调整。

回答人：chenyiwei
回复 10 楼 ncgodson 的帖子可以在合并报表层面把资本公积冲减为负数。